臺灣新北地方法院刑事判決
111年度審簡字第714號
公  訴  人  臺灣新北地方檢察署檢察官
被      告  李晉安


上列被告因妨害公務案件，經檢察官提起公訴(111年度偵字第18
863號)，本院受理後(111年度審易字第1795號)，因被告自白犯
罪，經本院合議庭裁定，改行簡易判決處刑程序，判決如下：
    主  文
李晉安犯駕駛動力交通工具妨害公務執行罪，處有期徒刑陸月，
如易科罰金，以新臺幣壹仟元折算壹日。
    事實及理由
一、本件犯罪事實及證據，除補充、更正如下外，其餘均引用如
    附件檢察官起訴書之記載：
　㈠犯罪事實欄一部分：
　⒈第1行犯罪時間更正為民國110年11月2日22時24分許。
　⒉第2至4行「未戴安全帽騎乘車牌號碼000-000號普通重型機車
    ，行經新北市三重區文化北路與平安街口時，適有警員在該
    處攔查，其竟為躲避員警之攔查，明知黃國朕為依法執行職
    務之員警」，補充更正為「騎乘車牌號碼000-000號普通重
    型機車，行經新北市三重區文化北路與平安街口時，因未戴
    安全帽而遭執行巡邏勤務、身著警察制服之警員黃國朕攔檢
    盤查，李晉安明知上開警員係依法執行公務之公務員，然為
    恐未戴安全帽會遭罰鍰」。
　⒊第5、6行「以駕駛上開動力交通工具加速往前衝撞黃國朕之
    強暴方式，妨害員警執行公務而離去」，補充更正為「不顧
    警員黃國朕在車頭攔阻，而仍朝警員黃國朕所在方向加速衝
    撞企圖逃逸，以此方式對依法執行職務之前開警員施以強暴
    」。
二、論罪科刑：
　㈠按刑法第135條之妨害公務罪，以公務員於執行其權限範圍內
    之職務時，具備法定形式，即使凡認識其人為正在依法執行
    職務之公務員，而對之施以強暴脅迫者，即足當之（最高法
    院92年度台上字第6138號判決意旨參照）。查被告駕駛機車
    未戴安全帽，明知警員黃國朕已在騎機車前欲攔阻盤查，竟
    為避免受罰，而駕車衝撞已企圖逃離現場，造成警員黃國朕
    受有左手掌及左腳膝蓋擦傷之傷害，其衝撞上開警員之舉，
    結果必影響且阻礙警員對其進行攔檢職務之執行，參照上揭
    之說明，自屬以強暴之方式，妨害警員執行職務。是核被告
    所為，係犯刑法第135條第1項、第3項第1款之駕駛動力交通
    工具妨害公務執行罪。
　㈡爰審酌被告前無前科紀錄，素行尚佳，然為避免其違規情事
    遭開罰，竟於警員趨前攔查時，騎乘機車衝撞警員企圖逃逸
    ，其所為非但破壞國家公權力執行之尊嚴，對於警員依法執
    行職務之威信、尊嚴造成相當程度之負面影響，且駕車衝撞
    警員以逃逸，對依法執行職務之警員之生命、身體危害非淺
    ，所為實不足取；兼衡其犯後已坦承犯行，非無悔意暨其犯
    罪之動機、目的、手段、所生之危害等一切情狀，量處如主
    文所示之刑，並諭知易科罰金之折算標準。
三、依刑事訴訟法第449條第2項、第3項、第454條第2項，刑法
    第135條第1項、第3項第1款、第41條第1項，逕以簡易判決
    處刑如主文。
四、如不服本判決，得自收受送達之翌日起20日內向本院提出上
    訴狀，上訴於本院第二審合議庭（須附繕本）。
本案經檢察官許宏緯偵查起訴，檢察官高智美到庭執行職務。　
中　　華　　民　　國　　111 　年　　10　　月　　28　　日
                  刑事第二十五庭  法  官  王綽光
上列正本證明與原本無異。
                                  書記官  張家瑋
中　　華　　民　　國　　111 　年　　11　　月　　3 　　日
附錄本案論罪科刑法條全文：
中華民國刑法第135條
對於公務員依法執行職務時，施強暴脅迫者，處 3 年以下有期
徒刑、拘役或 30 萬元以下罰金。
意圖使公務員執行一定之職務或妨害其依法執行一定之職務或使
公務員辭職，而施強暴脅迫者，亦同。
犯前二項之罪而有下列情形之一者，處 6 月以上 5 年以下有期
徒刑：
一、以駕駛動力交通工具犯之。
二、意圖供行使之用而攜帶兇器或其他危險物品犯之。
犯前三項之罪，因而致公務員於死者，處無期徒刑或 7 年以上
有期徒刑；致重傷者，處 3 年以上 10 年以下有期徒刑。

　【附件】　　　　　　　　　
           臺灣新北地方檢察署檢察官起訴書
                                    111年度偵字第18863號
　　被　　　告　李晉安　男　19歲（民國00年0月0日生）
　　　　　　　　　　　　住臺北市○○區○○路000○00號5樓
　　　　　　　　　　　　國民身分證統一編號：Z000000000號
上列被告因妨害公務案件，已經偵查終結，認應提起公訴，茲將
犯罪事實及證據並所犯法條分敘如下：
　　　　犯罪事實
一、李晉安於民國110年11月2日22時13分許，未戴安全帽騎乘車
    牌號碼000-000號普通重型機車，行經新北市三重區文化北
    路與平安街口時，適有員警在該處攔查，其竟為躲避員警之
    攔查，明知黃國朕為依法執行職務之員警，仍基於強暴之故
    意，以駕駛上開動力交通工具加速往前衝撞黃國朕之強暴方
    式，妨害員警執行公務而離去，並造成黃國朕受有左腳膝蓋
    及左手掌多處擦傷之傷害（傷害部分未據告訴）。
二、案經新北市政府警察局三重分局報告偵辦。
　　　　證據並所犯法條
一、證據清單及待證事實：
編號 證據名稱 待證事實 1 被告李晉安警詢及偵查中之自白與陳述 被告於犯罪事實欄一所載時間、地點，騎乘機車衝撞攔查之員警等事實。 2 員警職務報告證 同上事實。 3 照片7張 被告騎乘機車衝撞攔查員警，致員警受有傷害之事實。 
二、核被告所為，係犯刑法第135條第3項、第1項之妨害公務罪
    嫌。
三、依刑事訴訟法第251條第1項提起公訴。
　　此　致
臺灣新北地方法院
中　　華　　民　　國　 111　　年　　7 　　月　　25　　日
　　　　　　　　　　　　　　　檢　察　官　許宏緯
本件正本證明與原本無異
中　　華　　民　　國　 111　　年　　8　　 月　  8     日
                              書  記  官  林宗暉